【裁判字號】    99,台上,1729
【裁判日期】    990325
【裁判案由】    違反槍砲彈藥刀械管制條例
【裁判全文】
最高法院刑事判決            九十九年度台上字第一七二九號
上  訴  人  甲○○
上列上訴人因違反槍砲彈藥刀械管制條例案件，不服台灣高等法
院中華民國九十九年一月十五日第二審判決（九十九年度上訴字
第一七二號，起訴案號：台灣板橋地方法院檢察署九十七年度偵
字第二０六四０號），提起上訴，本院判決如下：
    主  文
上訴駁回。
    理  由
按刑事訴訟法第三百七十七條規定，上訴於第三審法院，非以判
決違背法令為理由，不得為之。是提起第三審上訴，應以原判決
違背法令為理由，係屬法定要件。如果上訴理由書狀並未依據卷
內訴訟資料，具體指摘原判決不適用何種法則或如何適用不當，
或所指摘原判決違法情事，顯與法律規定得為第三審上訴理由之
違法情形，不相適合時，均應認其上訴為違背法律上之程式，予
以駁回。又同法第三百五十條、第三百六十一條、第三百六十二
條、第三百六十七條規定，不服地方法院之第一審判決而上訴者
，須提出上訴書狀，並應述具體理由，此為上訴必備之程式；
其所提出之書狀未述上訴理由，或僅曾以言詞陳述上訴理由者
，均應於上訴期間屆滿後二十日內補提理由書於第一審法院；第
一審法院經形式審查，認逾期未補提上訴理由者，應定期間先命
補正，逾期未補正者，為上訴不合法律上之程式，應以裁定駁回
；倘已提出上訴理由，但所提非屬具體理由者，則由第二審法院
以上訴不合法律上之程式，判決駁回。而所謂具體理由，必係指
摘或表明第一審判決有何採證認事用法或量刑等足以影響判決本
旨之不當或違法，而構成應予撤銷之具體事由，始克當之（例如
：依憑證據法則具體指出所採證據何以不具證據能力，或明確指
出所為證據證明力之判斷如何違背經驗、論理法則）；倘僅泛言
原判決認定事實錯誤、違背法令、量刑失之過重或輕縱，而未依
上揭意旨指出具體事由，皆難謂係具體理由，俾與第二審上訴制
度旨在請求第二審法院撤銷、變更第一審不當或違法之判決，以
實現個案救濟之立法目的相契合，並節制濫行上訴。本件原判決
以第一審依想像競合犯規定從一重論處上訴人甲○○未經許可，
持有可發射子彈具有殺傷力之改造槍枝罪刑，及為相關沒收之諭
知，已依憑卷內證據資料，詳予說明其所憑之證據及認定之理由
。上訴人收受第一審判決後，雖於法定期間內提起第二審上訴，
然其上訴理由僅泛稱其雖自白犯行，惟基於自白之補強證據及槍
、彈來源的調查，認第一審應更詳盡調查，不能單憑其自白而為
有罪判決之唯一依據云云，並未指摘或表明第一審判決之採證認
事、用法或量刑等足以影響判決本旨之不當或違法，構成應撤銷
之具體事由，難認已提出具體之上訴理由。揆諸上開說明，其第
二審之上訴不合法律上之程式，予以駁回，從形式上觀察，並無
何違法之處。上訴意旨雖指稱：於民國九十一年十一月間，綽號
「嘉慶」之男子為抵債而交付一批槍、彈予上訴人，該批槍、彈
被查獲後，分由台灣板橋地方法院九十八年度訴字第三六０四號
、台灣桃園地方法院九十八年度審訴字第一九九一號及本件共三
案審理。然該三案之槍、彈係上訴人於同一時間、同一地點，以
一行為同時收受，為裁判上一罪，本件應與前述二案併案審理，
然原審未傳喚證人蕭吉芳調查該事實，即率行判決，有調查未盡
之違法等語，指摘原判決不當。惟查：原審係以上訴人之第二審
上訴未述具體理由，而判決駁回其上訴，並未進入實體審理程
序，自無須調查證據，且上訴人於原審亦未曾聲請傳喚蕭吉芳，
而為上開辯解，則原審未傳喚蕭吉芳以查明前述上訴意旨所述之
事實，自無何違法，上訴意旨執此指摘原審有調查未盡之違法，
尚有誤會，亦非合法上訴理由。衡以首揭說明，其上訴為違背法
律上之程式，應予駁回。
據上論結，應依刑事訴訟法第三百九十五條前段，判決如主文。
中    華    民    國  九十九  年    三    月  二十五  日
                      最高法院刑事第十三庭
                          審判長法官  賴  忠  星
                                法官  呂  丹  玉
                                法官  吳      燦
                                法官  蔡  名  曜
                                法官  葉  麗  霞
本件正本證明與原本無異
                                      書  記  官
中    華    民    國  九十九  年    三    月  三十一  日
                                                     ｍ

司法院資訊處製作；財團法人民間司法改革基金會備份。
